臺灣高等法院臺中分院刑事裁定　　　　　　　　　　九十三年度交抗字第七二六號
　　抗　告　人
　　即受處分人　　甲○○
右列抗告人因違反道路交通管理處罰條例案件，不服臺灣台中地方法院中華民國九十
三年十月二十八日裁定（九十三年度交聲字第三九○號）提起抗告，本院裁定如左：
    主      文
抗告駁回。
    理      由
一、抗告意旨略以：(一)謝敏惠之證詞，前後矛盾不一，並未十分確定抗告人之大貨車
    右側有與其機車擦撞，有可能是雙方車輛太靠近，風切作用頓時造成謝敏惠重心
    不穩而跌倒，且雙方既是同向行駛右彎，依物理學的原理來看，謝敏惠跌落之方
    向應係向右，而非向左；另依證人徐文福於警訊之證詞，則其並未親眼目睹抗告
    人和謝敏惠有「擦撞」之行為，只是因為謝敏惠跌倒地上後，而以「推測」雙方
    有擦撞之事實，再者，徐文福所目視之地點是否可以清楚目睹整個事件經過？徐
    文福當時之身心理狀況是否良好？及抗告人貨車右後輪有擦損痕跡是否和謝敏惠
    之機車之觸碰點吻合？為何在車損情形欄下未記載謝敏惠之機車也有擦損？有無
    當場勘驗雙方之車輛？凡此均有待釐清。(二)抗告人根本不知道謝敏惠有跌倒，因
    此依然開車繼續前行，且因車上滿載有重量不輕之餿水，且該貨車業已老舊，故
    車速不快一直保持四十公里，既未超速，又未闖紅燈，其由台十三線途經與竹森
    路、平陽路、文化街及銅鑼路交岔路之紅綠燈號誌，抗告人亦均停車，何來肇事
    逃逸之行為？徐文福雖不時強調已經向抗告人攔車四次，然當抗告人聽見有人在
    喊叫後曾停車下來查看，當時亦未發覺大貨車有任何異狀，於是繼續上路。抗告
    人以為徐文福是藉故鬧事之人，因此未予理會，一直到於苗栗縣銅鑼鄉○○路一
    二二號前適遇紅燈停車，遭警攔下後，抗告人始知謝敏惠跌倒之事實。若抗告人
    真的擦撞到人，一定會下車察看，而就是因為不知有所謂「擦撞」的事實，仍舊
    依限速行駛。依經驗法則判斷，哪一位肇事之人於明知肇事後，又下車察看？且
    未加速逃逸？徐文福於檢訊筆錄中說有開車追抗告人，則當時時速是多少也未見
    原審說明？(三)目擊證人徐文福確實於本案中屬於關鍵地位，但仍不可偏廢其他證
    據之調查，原審對抗告人所提之諸多疑點不僅未予調查，已有應於審判期日調查
    之證據未予調查之違法，也未交代其不調查之心證理由，也該當判決理由不備之
    違法，為此提起抗告，請求撤銷原裁定云云。
二、按汽車駕駛人駕駛汽車肇事致人受傷或死亡，應即採取救護或其他必要措施，並
    向警察機關報告，不得駛離；逃逸者吊銷駕駛執照，並終身不得考領，道路交通
    管理處罰條例第六十二條第一項、第六十七條分別定有明文。經查：本件抗告人
    甲○○於九十三年一月九日十六時三十分許，駕駛車號７Ｒ─９８３號營業大貨
    車，由舊台十三線苗栗往銅鑼方向行駛，於新、舊台十三線交接處，右轉新台十
    三線時，原應注意兩車併行右轉時之右側來車及間隔，並隨時採取必要之安全措
    施，依當時情形又無何不能注意之情事，竟疏未注意，貿然在右彎時駛出路面邊
    線，適有謝敏惠騎乘之ＭＹＭ─９７０號機車，沿同向路段在前開新、舊台十三
    線交岔處行駛，致其所駕駛之營業用大貨車右側車身與謝敏惠所騎乘之機車發生
    擦撞，謝敏惠因而人、車倒地，並受有左側鎖骨外側三分之ㄧ處骨折等傷勢，然
    抗告人於肇事致人受傷後竟未下車查看報警救護即駛離現場，幸由駕駛車輛路過
    之徐文福上前攔阻多次，惟抗告人仍執意離去，徐文福遂向苗栗分局銅鑼分駐所
    報警通知後，始為警方循線查獲等情，已據被害人謝敏惠、目擊證人徐文福證述
    綦詳，並有苗縣警交字第Ｆ00000000號舉發通知單、苗栗縣警察局苗栗
    分局九十三年四月十九日苗警栗交字第０９３０００６７３９號函、道路交通事
    故現場圖、警方偵訊筆錄照片八幀、協和醫院診斷「謝敏惠受有左側鎖骨外側三
    分之ㄧ骨折」之證明書、台灣省竹苗區車輛行車事故鑑定委員會鑑定意見書及台
    灣苗栗地方法院檢察署檢察官九十三年度偵字第一一○九號起訴書等附卷可稽。
    抗告人雖辯稱：事發當時根本不知道謝敏惠有跌倒，因此依然開車繼續前行，且
    因車上滿載有重量不輕之餿水，且該貨車業已老舊，既未超速，又未闖紅燈，何
    來肇事逃逸之行為？惟抗告人雖於肇事致人受傷後，經目擊證人徐文福攔阻並告
    知「車子擦撞到人」而下車朝肇事地點看望，旋又上車續行，經證人徐文福再次
    追趕，於再往前經一公里左右遭證人以二車靠近方式阻檔行進始停車，然隨即又
    駕車駛離等情，業據證人徐文福證述明確，抗告人亦自承：˙˙˙我暫停一下看
    見有人在喊叫，我認為不是我的事，我便開車離去（見原審卷第十七頁背面），
    足徵抗告人已知其車輛已有肇事之事實卻不予理會而執意駛離，其所辯以為徐文
    福是鬧事之人云云，顯係卸責之詞，不足採信。再者，被害人謝敏惠及證人徐文
    福與抗告人間，均不相識，亦無仇怨，衡情自無設詞攀誣抗告人之可能，且被害
    人謝敏惠所述受傷之經過與證人徐文福目擊事故發生之情節相符，二人證詞並無
    前後不一或矛盾之處，所供自堪採信。是抗告人於肇事後經路人告知仍未即停車
    救護傷患或報警處理，旋駕車駛離現場，其有肇事逃逸之情已甚灼然，抗告人既
    確有違反道路交通管理處罰條例第六十二條第一項規定之事實，從而原處分機關
    引用上開規定，裁處吊銷駕駛執照，另依道路交通管理處罰條例第六十七條第一
    項規定，不得考領駕駛執照，並無不當。原審據此認抗告人聲明異議為無理由，
    裁定予以駁回，亦無不合。抗告人抗告意旨仍執前詞，否認有肇事逃逸犯行云云
    ，實無可採，本件抗告為無理由，應予駁回。
三、據上論斷，應依道路交通案件處理辦理辦法第二十六條，刑事訴訟法第四百十二
    條，裁定如主文。
中      華      民      國　    九十三     年    十一     月    三十　　日
                                臺灣高等法院臺中分院刑事第六庭
                                      審判長法　官　李  文  雄
                                            法  官　邱　顯　祥
                                            法　官　劉　連　星
右正本證明與原本無異。
不得再抗告。
                                            書記官  李  妍  嬅
中      華      民      國　    九十三     年    十一     月    三十　　日
                                                                        Ｒ
